# 已经确认收入的项目，质保期内因产品不合格，新生产免费提供的零部件怎么记账

提问人：kang77 时间：2016-08-10 19:16:11
请问已经发货确认收入的项目，质保期内因产品部件不合格，重新生产免费提供新的零部件应怎么记账。如果新购买了材料进行生产加工，材料的购买成本是 100 ，加工后零部件品成本是150.假设平时产品销售都是成套的设备进行销售，加工后的零部件没有独立的价格，通常作为成套设备的备品备件一同提供。。。。记账是计入 1 、借;销售费用 100 贷库存商品 100 ， 还是 2 、借:销售费用117 贷：库存商品 100 应交税费-增值税-销项税 17 或者 3 、借:销售费用 128.7 贷：库存商品100*（1+10%）=110 应交税费-增值税-销项税18.7 还是其他的处理方式

回答人：chenyiwei
首先，如果预提了相关的产品质量保证预计负债的，应冲减（借记）该项预计负债；没有确认预计负债的，才直接计入销售费用。
其次，借记预计负债或者销售费用的金额应为以下两项之和：（ 1 ）发出给客户用于替换的新造零部件的实际成本（不是售价）；
（ 2 ）相关增值税销项税额。如果收回了有问题的部件，则可以按照该部件的预计可变现净值（如果不能再利用的，则为残料价值；
如果可以修复再利用的，则等于修复后的售价减去预计修复费用和相关销售费用、税费等）入帐，并冲减销售费用或贷记预计负债。

提问人：kang77 时间：2016-08-11 15:57:40
请问销项税的金额为库存商品的成本 17% 还是库存商品（1+10%）*17%，还是找市场上类似零部件的售价。因为本企业没有相关关于零部件的售价。

回答人：chenyiwei
我理解，如果要纳税的，首先参照市场上类似零部件的售价；没有类似零部件市场价可参考的，则按组成计税价格：成本*110%。